# 股权转让审计是否需要根据评估值计提减值

提问人：sisiminglei 时间：2018-06-07 15:54:34
请教陈版，在做股权转让审计时，评估师会使用资产基础法和收益法进行评估，一般会取收益法评估结果作为最终结论，当资产基础法评估出来的价值低于账面价值时，审计师需要根据差额计提资产减值准备吗？

回答人：chenyiwei
资产基础法下的评估结果只是说明在当前状况下重置同样资产所需的以名义货币表示的成本金额，并不代表未来现金流量现值或者公允价值减去处置费用的差额，所以不作为计提减值准备的依据。资产基础法下的评估结果低于账面价值只是表明可能存在减值迹象，提示需进一步按市场法或收益法进行评估，最终可收回金额以后两者孰高为准。

提问人：sisiminglei 时间：2018-06-09 09:52:48
哦 陈版 可不可以这样理解 该项资产用资产基础法单独评估是减值的 但是由于该项资产是公司主体资产 是主要获利工具（配备运营所需的场地和人员等要素后就可运营） 在用收益法进行整体评估时评估值是高于账面净资产的 这时该项资产获取未来现金流入的其他所有现金流出都已经考虑 并增值 说明没有减值 就可以不计提减值准备

回答人：chenyiwei
可以这样理解。

提问人：sisiminglei 时间：2018-06-09 09:56:14
嗯 是的 只是曾看过案例 在净资产审计时 有审计师跟据评估师使用资产基础法评估的单项资产明细评估结果调整减值准备 是不是必须 有些疑惑

回答人：chenyiwei
单纯依据评估师使用资产基础法评估的单项资产明细评估结果调整减值准备，并不恰当。